【裁判字號】    98,訴,915
【裁判日期】    980422
【裁判案由】    毒品危害防制條例
【裁判全文】
臺灣板橋地方法院刑事判決               98年度訴字第915號
公  訴  人  臺灣板橋地方法院檢察署檢察官
被      告  甲○○
上列被告因違反毒品危害防制條例案件，經檢察官提起公訴（98
年度毒偵字第271 號），本院合議庭以裁定進行簡式審判程序，
判決如下：
    主  文
甲○○施用第一級毒品，累犯，處有期徒刑壹年；扣案海洛因殘
渣袋壹只內之海洛因殘渣（量微無法秤重）沒收銷燬之，上開海
洛因殘渣袋壹只、扣案注射針筒壹支均沒收。又施用第二級毒品
，累犯，處有期徒刑陸月。上開有期徒刑部分應執行有期徒刑壹
年肆月。
    事  實
一、甲○○前因施用毒品案件，經臺灣臺北地方法院以91年度毒
    聲字第647 號裁定將其送往勒戒處所觀察、勒戒後，認無繼
    續施用毒品之傾向，由臺灣臺北地方法院檢察署檢察官以91
    年度毒偵字第487 號為不起訴處分確定；復因施用第一級毒
    品案件，經臺灣臺北地方法院以92年度毒聲字第1016號裁定
    將其送往勒戒處所觀察、勒戒後，認有繼續施用毒品之傾向
    ，再由臺灣臺北地方法院以92年度毒聲字第1286號裁定令入
    戒治處所施以強制戒治，而於民國93年1 月9 日因修正施行
    後之毒品危害防制條例已刪除對於二犯以上之施用毒品行為
    人施以強制戒治之規定，始免予強制戒治（同日另接續執行
    有期徒刑）；甲○○上開施用第一級毒品犯行，亦經檢察官
    提起公訴，由臺灣臺北地方法院以92年度訴字第1252號判處
    有期徒刑10月確定（已執行完畢）；甲○○又因施用第一級
    毒品案件，經臺灣高等法院以95年度上訴字第1268號判處有
    期徒刑10月確定，再因施用第一級、第二級毒品案件，經臺
    灣臺北地方法院以95年度訴字第2029號分別判處有期徒刑1
    年、有期徒刑4 月，應執行有期徒刑1 年2 月確定；上開宣
    告之3 項有期徒刑嗣經法院裁定減刑並定其應執行有期徒刑
    11月又15日，如易科罰金以銀元300 元折算1 日確定，而於
    96年7 月30日易科罰金執行完畢。詎甲○○仍不知悔改，明
    知海洛因及甲基安非他命分別為毒品危害防制條例第2 條第
    2 項第1 款、第2 款所規定之第一級毒品及第二級毒品，竟
    基於施用第一級毒品海洛因之犯意，於97年12月25日凌晨某
    時許，駕駛車牌號碼8855-EX 號自用小客車行經臺北縣中和
    市○路段時，在上開自用小客車內，以將海洛因加水稀釋後
    再以針筒注射入體內之方式，施用第一級毒品海洛因；繼之
    另基於施用第二級毒品甲基安非他命之犯意，亦在上開自用
    小客車內，以將甲基安非他命置於吸食器內加熱燒烤吸食其
    煙霧之方式，施用第二級毒品甲基安非他命（該吸食器業經
    丟棄而滅失）；嗣於97年12月25日晚間11時30分，在臺北縣
    中和市○○路與新生街路口處為警查獲，並扣得甲○○所有
    供其施用海洛因所用之海洛因殘渣袋1 只（內含微量之海洛
    因殘渣）、注射針筒1 支等物。
二、案經臺北縣政府警察局中和分局報請臺灣板橋地方法院檢察
    署檢察官偵查起訴。
    理  由
一、上揭事實，業據被告甲○○於本院審理時坦白承認；且被告
    於為警查獲後所採集之尿液，經送請臺灣檢驗科技股份有限
    公司以酵素免疫分析法初步檢驗、氣相層析質譜儀確認檢驗
    之檢驗結果，確呈海洛因代謝物嗎啡、可待因及甲基安非他
    命陽性反應，有該檢驗機構出具之濫用藥物檢驗報告1 紙附
    卷可稽；此外，復有海洛因殘渣袋1 只（內含微量之海洛因
    殘渣）、注射針筒1 支等物扣案可資佐證，足認被告上開自
    白，核與事實相符。又被告前因施用毒品案件，經臺灣臺北
    地方法院以91年度毒聲字第647 號裁定將其送往勒戒處所觀
    察、勒戒後，認無繼續施用毒品之傾向，由臺灣臺北地方法
    院檢察署檢察官以91年度毒偵字第487 號為不起訴處分確定
    ；復因施用第一級毒品案件，經臺灣臺北地方法院以92年度
    毒聲字第1016號裁定將其送往勒戒處所觀察、勒戒後，認有
    繼續施用毒品之傾向，再由臺灣臺北地方法院以92年度毒聲
    字第1286號裁定令入戒治處所施以強制戒治，而於93年1 月
    9 日因修正施行後之毒品危害防制條例已刪除對於二犯以上
    之施用毒品行為人施以強制戒治之規定，始免予強制戒治（
    同日另接續執行有期徒刑）；被告上開施用第一級毒品犯行
    ，亦經檢察官提起公訴，由臺灣臺北地方法院以92年度訴字
    第1252號判處有期徒刑10月確定（已執行完畢）；被告又因
    施用第一級毒品案件，經臺灣高等法院以95年度上訴字第12
    68號判處有期徒刑10月確定，再因施用第一級、第二級毒品
    案件，經臺灣臺北地方法院以95年度訴字第2029號分別判處
    有期徒刑1 年、有期徒刑4 月，應執行有期徒刑1 年2 月確
    定；上開宣告之3 項有期徒刑嗣經法院裁定減刑並定其應執
    行有期徒刑11月又15日，如易科罰金以銀元300 元折算1 日
    確定（已執行完畢），此亦有臺灣高等法院被告前案紀錄表
    1 份在卷可憑；本件事證明確，被告施用毒品犯行，堪以認
    定。
二、按海洛因及甲基安非他命分別為毒品危害防制條例第2 條第
    2 項第1 款、第2 款所規定之第一級毒品及第二級毒品。核
    被告施用海洛因之行為，係犯毒品危害防制條例第10條第1
    項之施用第一級毒品罪，其施用甲基安非他命之行為，係犯
    毒品危害防制條例第10條第2 項之施用第二級毒品罪；被告
    施用前後持有第一級毒品海洛因、第二級毒品甲基安非他命
    之低度行為，應為其施用之高度行為所吸收，均不另論罪。
    被告所犯上開2 罪，犯意各別，行為互異，應予分論併罰。
    又被告有如事實欄第1 項所載之犯罪科刑及執行紀錄，有臺
    灣高等法院被告前案紀錄表在卷可參，其於受有期徒刑之執
    行完畢後，5 年內故意再犯本件有期徒刑以上之罪，為累犯
    ，應依刑法第47條第1 項規定加重其刑。爰審酌被告前已因
    施用毒品而受不起訴處分之寬典，並多次經法院論罪科刑執
    行完畢，猶不知警惕而再犯本件之罪，顯見其自制力薄弱，
    惟其施用毒品僅屬自殘行為，對於他人之法益尚無直接之侵
    害，及其犯後坦承犯行，態度尚稱良好等一切情狀，量處如
    主文所示之刑，並就有期徒刑部分定其應執行之刑。扣案海
    洛因殘渣袋1 只內之海洛因殘渣（量微無法秤重），係被告
    本件施用毒品犯行所查獲之第一級毒品，應依毒品危害防制
    條例第18條第1 項前段規定沒收銷燬之；上開海洛因殘渣袋
    1 只、扣案注射針筒1 支，均係被告所有供其本件施用海洛
    因犯行所用之物，此據被告供承明確，爰併依刑法第38條第
    1 項第2 款規定宣告沒收。
據上論斷，應依刑事訴訟法第273 條之1 第1 項、第299 條第1
項前段，毒品危害防制條例第10條第1 項、第2 項、第18條第1
項前段，刑法第11條前段、第47條第1 項、第51條第5 款、第38
條第1 項第2 款，判決如主文。
本案經檢察官連思藩到庭執行職務
中    華    民    國    98    年    4     月    22    日
                刑事第十四庭  法  官  劉景宜
上列正本證明與原本無異。
如不服本判決，應於判決送達後10日內敘明上訴理由，向本院提
出上訴狀 (應附繕本) ，上訴於臺灣高等法院。其未敘述上訴理
由者，應於上訴期間屆滿後20日內向本院補提理由書「切勿逕送
上級法院」。
                              書記官  謝秀青
中    華    民    國    98    年    4     月    22    日
附錄本案論罪科刑法條全文：
毒品危害防制條例第10條第1 項、第2 項
毒品危害防制條例第10條
施用第一級毒品者，處 6 月以上 5 年以下有期徒刑。
施用第二級毒品者，處 3 年以下有期徒刑。


司法院資訊處製作；財團法人民間司法改革基金會備份。
